# 关于无偿划转的并表及会计处理问题

提问人：cherry0910 时间：2020-07-23 12:53:00
请教陈版：某国有企业A，系国资委下属集团B的全资子公司，A与B于 2019 年 12 月签订无偿划转协议，约定以 2018年 12 月 31 日为基准日，将A所持有的对C公司100%股无偿划转给B；同时约定基准日至工商变更日期间的收益归转入方所享有，工商变更日为 2019 年 12 月底；问：丧失控制权日的判断及如何会计处理？
我理解，无偿划转协议签订并生效后，丧失控制权日为 2019 年 12 月，故 2019 年度仍由A公司合并C公司的全年利润，期末不合并C公司资产、负债；约定过渡期的损益归B所有是调整交易作价，但由于是无偿划转，所以过渡期损益影响的科目仍为资本公积；即， 2019 年 12 月的会计处理，A公司单体：借：资本公积，贷：长期股权投资-C公司（账面价值）；A公司合并层面影响：借：资本公积，贷：C公司 12 月末净资产。该处理是否正确？谢谢！

回答人：chenyiwei
A公司（划出方）：在实际实施划转日，个别报表层面借记“资本公积——资本溢价”，贷记长期股权投资——C；
合并报表层面仍将C的 2019 年度利润表和现金流量表纳入合并报表范围，在划出实施日，按划出日C的账面净资产依次冲减合并报表层面的资本公积（资本溢价）、盈余公积、未分配利润。
B公司（母公司，划入方）：个别报表层面，按照A的原账面价值借记“长期股权投资——C”，贷记“长期股权投资——A”。该项划转为合并范围内的架构重组，故对合并报表层面无影响。